Inventaris van het archief van mr. J.A. Jonkman [levensjaren 1891-1976], 1910-1976
Nationaal Archief, Den Haag
- STUKKEN BETREFFENDE ZIJN OPENBAAR LEVEN (1918- 1966), II
  - Hoofdaktiviteiten:, A
    - Voorzitterschap van de Eerste Kamer (1951-1966), 4
      - Voorzitter van Vaste Commissies van de Eerste Kamer 1951-1965), 4.1
        - Voorzitterschap van de Vaste Commissie voor Zaken Overzee (1957-1959), 4.1.5
          - "Nederland, Indonesië en Nieuw-Guinea" stellingen van dr. C.L. Patijn ter gelegenheid van het congres Buitenlandse politiek met notities van Jonkman. Gestencild., 1958; 301; 1 stuk
          - Stukken betreffende de partiële herziening van de Bewindsregeling van Nederlands Nieuw-Guinea., 1958; 302; 1 omslag
          - Ingekomen brief van J.P.Nikijuluw, vertegenwoordiger van de republiek der Zuid-Molukken, houdende verzoek om te bemiddelen teneinde alsnog door de Nederlandse Regering gehoord te worden om bij de Verenigde Naties te pleiten voor het zelfbeschikkingsrecht van de Zuid-Molukken., 1958; 303; 1 stuk
          - Rapport van het orienterend bezoek van de heren French en Weimar van de Internationale Bank aan Nederlands Nieuw-Guinea., 1958; 304; 2 stukken
        - Voorzitterschap van de Vaste commissie voor Buitenlandse Politiek (1958-1966), 4.1.6
          - Ingekomen stukken betreffende het voorstel om mr. B.W. Kroon voor te dragen voor een koninklijke onderscheiding omdat hij zich in 1941 in Nederlands-Indië verdienstelijk heeft gemaakt., 1958; 305; 1 omslag
          - Stukken betreffende W.L. Westerkamp, oud hoofdinspecteur van Politie in Indonesië., 1959; 306; 1 omslag
          - "Development of the Netherlands-Indonesian Relations 1950-1960", overzicht van het ministerie van Buitenlandse Zaken voor alle diplomatieke posten in het buitenland. Gestencild., 307; 2 stukken
          - Ingekomen stukken betreffende de toelating van ex- Nederlanders van het Comité Nationale Actis Steunt Spijtoptanten Indonesië (NASSI), aan de Eerste en de Tweede Kamer aangeboden. Afschrift., 1961; 308; 1 omslag
          - Stukken betreffende de uitwisseling van studenten tussen Indonesië an Nederland., 1963; 309; 1 omslag
          - Herstel van de diplomatieke betrekkingen tussen Nederland en Indonesië en het aanknopen van nieuwe economische betrekkingen, vertrouwelijke nota, 1963; 310; 1 stuk
        - Voorzitterschap van de Vaste Commissie voor Betrekkingen met Suriname en de Nederlandse Antillen (1959-1966), 4.1.7
          - Ingekomen nota van mr. dr. M.F. Da Costa Gomes houdende een toelichting van de bezwaren van het Rijksbestuur op de toepassing van artikel 93 van de Staatsregeling van de Nederlandse Antillen op het eilandgebied Curaçao. Met bijlage., 1960; 311; 1 deel
          - Nota van het ministerie van Buitenlandse Zaken betreffende een vluchtelingenincident op Curaçao., 1961; 312; 2 stukken
          - Stukken betreffende de viering van het tienjarig bestaan van het Statuut voor het Koninkrijk., 1964; 313; 1 omslag
          - Stukken betreffende het vervallenverklaren voor de Nederlandse Antillen van art. 54 van het Statuut., 1965; 314; 1 omslag
          - Stukken betreffende de viering van 100 jaar Staten van Suriname., 1966; 315; 1 omslag
        - Voorzitterschap van de Vaste Commissie Nederlands Nieuw-Guinea (1959-1962), 4.1.8
          - Ingekomen tekst van een petitie van de zogenaamde "lokale krachten" in Nederlands Nieuw-Guinea houdende een verzoek tot herziening van hun status aan de Nederlandse regering met begeleidend schrijven van het Bestuur van het Christelijk Werknemersverbond. Gestencild., 1959; 316; 2 stukken
          - Stukken betreffende de Australisch-Nederlandse conferenties inzake Nieuw-Guinea., 1958-1961; 317; 1 omslag
          - Nota van het ministerie van Buitenlandse Zaken betreffende de versterking van de verdediging van Nederlands Nieuw-Guinea. Gestencild., 1960; 318; 2 stukken
          - Stukken betreffende de instelling Centrale Veiligheidsdienst Nederlands Nieuw-Guinea., 1960; 319; 2 stukken
          - Tekst van de rede van minister Luns voor de vijftiende Assemblee van de Verenigde Naties op 4 oktober 1960 betreffende de status van Nederlands Nieuw-Guinea. Doorslag., 320; 1 stuk
          - Handelingen van de Eerste en de Tweede Kamer met notities van Jonkman betreffende Nederlands Nieuw-Guinea., 1960-1962; 321; 1 omslag
          - Tekst van een debat betreffende Nederlands Nieuw-Guinea in het Australisch Parlement op 27 april 1961 ter kennisgeving aangeboden aan de Vaste Commissie door het ministerie van Buitenlandse zaken. Gestencild., 322; 2 stukken
          - Stukken betreffende de televisie-uitzending van het vraaggesprek met generaal Nasution, minister van Defensie van Indonesië betreffende de kwestie Nederlands Nieuw-Guinea., 1961; 323; 2 stukken
          - "Nieuw-Guinea, onrechtvaardige verwijten en bedenkelijke pressie", ingekomen artikel van prof. mr. F.J.F. Duynstee uit De Tijd-Maasbode door de voorzitter van de federatie van de Vereniging van Bergcultuurondernemingen in Indonsië. Gestencild., 1961; 324; 1 stuk
          - Stukken betreffende de personalia van de voorzitter an de leden van de Nieuw-Guinea Raad., 1961; 325; 3 stukken
          - Tekst van een beroep op ds regering en op de beide Kamers van het Comité "Verzoening Indonesië Nederland" inzake het geschil tussen Indonesië en Nederland zo spoedig mogelijk de weg der verzoening te kiezen. Afschrift., 1961; 326; 1 stuk
          - Ingekomen nota betreffende het onderzoek naar het optreden van de controleur bij het binnenlands bestuur mr. R.A. Gonsalves, bij de pacificatie van de Baliem vallei in Centraal Nederlands-Nieuw-Guinea., 1961; 327; 2 stukken
          - Stukken betreffende een bezoek aan Nederland van delegaties uit de Nieuw-Guinea Raad., 1961; 328; 1 omslag
          - Tekst van het manifest van het Nationaal Comité in Nederlands Nieuw-Guinea opgericht, alsmede motie van de Nieuw-Guinea Raad inzake eigen vlag, wapen, volkslied en naam ter kennisgeving aangeboden aan de Vaste Commissie., 1961; 329; 1 omslag
            Het manifest is in het Indonesisch.
          - Aantekeningen van Jonkmnan betreffende de kwestie Indonesië als internationaal probleem. Gestencild., 1961-1962; 330; 2 stukken
          - Ingekomen stukken van diverse organisaties bij de leden van de Staten-Generaal betreffende het zelfbeschikkingsrecht van Nederlands Nieuw-Guinea., 1961-1962; 331; 1 omslag
          - Ingekomen brief van P.van Hartingsveldt namens de leden van de Gereformeerde Kerk te Lisse betreffende de kwestie Nederlands Nieuw-Guinea aan de minister-presidcnt ter kennisgeving aangeboden aan Jonkman. Gestencild., 1962; 332; 1 stuk
          - Tekst van een telegram van de Stichting "Door de Eeuwen Trouw" betreffende de kwestie Nederlands Nieuw-Guinea aan de minister-president ter kennisgeving aangeboden aan Jonkman. Gestencild., 1962; 333; 1 stuk
          - "De vlucht voor de konsequenties van het Nieuw-Guinea beleid" en "Activities in Holland not favourable for the reconciliation of Indonesia and the Netherlands," pamfletten. Gestencild., 1962; 334; 2 stukken
          - "The Indonesia-Netherlands Dispute over west New Guinea" memorandun van senator Thomas J. Dodd aan de leden van het "Subcomittee tor Far Eastern Affairs". Gedrukt., 1962; 335; 1 stuk
          - Communiqué van de minister van Defensie betreffende het incident tussen de Nederlandse en Indonesische strijdkrachten, ter kennisgeving toegezonden aan de leden van de Eerste Kamer. Met toelichting. Gestencild., 1962; 336; 2 stukken
          - Tekst van een telegram van het hoofdbestuur van de Democratische Socialistische Jongeren Vereniging Nieuwe Koers aan de minister-president, verzoekende om het doen staken van een zekere oorlogspropaganda en om een objectieve berichtgeving te doenplaatsvinden. Gestencild., z.d; 337; 1 stuk
        - Voorzitterschap van de Vaste Commissie voor Overgangszaken Nieuw-Guinea (1962-1963), 4.1.9
          - Persbericht van het ministerie van Binnenlandse Zaken betreffende garanties voor Nederlands Nieuw-Guinea., 1962; 338; 1 stuk
          - Informatie Bulletin van de Ambassade van Rusland in Nederland van 12 februari 1962 no 18 met daarin opgenomen de zienswijze van Rusland inzake West-Irian. Gestencild., 1963; 339; 1 stuk
  - Nevenactiviteiten:, B
    - Voorzitterschap van de het Hoofdcomité van de Verenigde Prins Bernhard, Spitfire en de 8 December fondsen 1941-1948 (1951)., 1
      - Brief van H. van Giel houdende opgave van de creditsaldi van de Prins Bernhard en 8 December fondsen. Doorslag., 1946; 340; 1 stuk
      - Ingekomen brieven van de voorzitter en de secretaris van het Prins Bernhard Fonds, afdeling Indonesië betreffende de overdracht van gelden van de Prins Bernhard en Spitfire en de 8 December fondsen aan een in Indonesië op te richten afdeling van het nieuwe Prins Bernhard Fonds. Doorslag., 1948; 341; 2 stukken
      - Notulen van een extra bestuursvergadering van het Prins-Bernhard Fonds, afdeling Indonesië op 28 september 1951. Gestencild., 342; 1 stuk
      - Tekst van het voorwoord, geschreven door Jonkman in "Treffende redevoeringen en toespraken in den grooten strijd voor recht en vrijheid", deel 2: "Ons prinselijk paar" 1941 van Vereenigde Prins Bernhard en Spitfire fondsen Batavia. Gestencild., z.d; 343; 1 stuk
      - "Some facts about the Prince Bernhard Fund, brochure houdende het voorwoord van het jaarverslag Over 1948 van het fonds., z.d; 344; 1 stuk
    - Medewerking aan de Regeringsvoorlichtingsdienst (1945-1946), 2
      - Minuten van vertrouwelijke brieven van Jonkman aan de minister van koloniën inzake de politieke situatie in Indonesië., 1945; 345; 2 stukken
      - Ingekomen vertrouwelijk memorandum houdende een samenvatting van het gesprek van minister-president Schermerhorn met General Boerstra, dr. de Kat Angelino en gouverneur Vos naar aanleiding van de rede gehouden door Schermerhorn de op 12 ober 1945 omtrent de Indonesische kwestie. Afschrit., 346; 1 stuk
      - Stukken betreffende de oprichting van de "Stichting Voorlichting Overzeesche Gebiedsdelen" (STIVO)., 1945; 347; 1 omslag
      - " Proeve van een Nederlandsche politiek", manuscript van Jonkman, met aanbevelingsbrief aan dr. Posthumus. Doorslag., 1945; 348; 1 stuk
      - Tekst behelzende het standpunt van enige Volksraadleden", nota ingediend bij de minister van Overzeese Gebiedsdelen inzake de instelling van een adviserend voorlopig vertegenwoordigend lichaam, het zogenaamde "Indisch Burgercomité". Doorslag., 1946; 349; 1 stuk
      - "Het koninkrijk weer in de branding", artikel van Jonkman gepubliceerd in de Militaire Spectator, officieel orgaan van het ministerie van Oorlog, nummer 1 januari 1946. Gedrukt., 350; 1 deel
      - "De voorzitter van de Volksraad", citaten uit handelin gen van de Tweede Kamer 1913-1917 over de behandeling van ontwerp-wetten betreffende de instelling van de Volksraad en de positee van de voorzitter van de Volksraad. Gestencild., z.d; 351; 1 deel
    - Lidmaatschap van de Partij van de Arbeid (1946-1976), 3
      - Correspondentie van het P.v.d.A. bestuur met partijgenoten, ter kennisgeving aangeboden aan Jonkman., 1947-1961; 352; 1 omslag
      - Notulen van het P.v.d. A. Bestuur., 1947; 353; 2 stukken
      - Brochures van de P.v.d.A., 1947-1948; 354; 2 stukken
      - Aanbevelingsbrief van de secretaris van de P.v.d.A. aan de leden van de Eerste en Tweede Kamer, waarin is opgenomen memorandum van dr. J.F.N. Tuybens, J.U.W. Warners, Y.M. Kranenburg betreffende de politieke toestand in Nederlands-Indië. Gestencild., 1948; 355; 1 stuk
      - Ingekomen brief van K. Vorrink houdende aanbieding van een nota van Samkalden met toegevoegde aantekeningen van Logemann betreffende het standpunt van de P.v.d.A. inzake het Indonesische vraagstuk., 1948; 356; 2 stukken
      - Ingekomen brieven van het Partijbestuur van de P.v.d.A. houdende verzoeken aan Jonkman om burgemeester te worden van Assen en Commissaris van de Koningin in Drenthe. Met minuut van uitgaande brief van Jonkman aan het partijbestuur., 1949; 357; 3 stukken
      - Stukken betreffende de conferentie van de Partij van de Arbied (P.v.d.A.) op 7 maart 1949 over de Nederlandse-Indonesische Unie., 358; 1 omslag
      - Stukken betreffende het Nederlands onderwijs in Indonesie door de Socialistische Studiekring Djakarta ter kennisgeving toegezonden aan het P.v.d.A. bestuur., 1951; 359; 1 omslag
      - Persoverzicht van de dr. Wiarda Beckman Stichting betreffende de kabinetsformatie alsmede een overzicht van de gebeurtenissen rondom de kabinetsformatie. Gestencild., 1952; 360; 2 stukken
      - Exemplaren van Mededelingen, partijorgaan van de P.v.d.A., Federatie Den Haag Afd. III., 1953-1959; 361; 1 omslag
      - Correspondentie van Jonkman met het P.v.d.A Bestuur., 1953-1963; 362; 1 omslag
      - Ingekomen en minuten van uitgaande stukken betreffende de activiteiten van Jonkman als lid van de P.v.d. A., 1955-1960; 363; 1 omslag
      - Exemplaar van Mededelingen, nr.22, orgaan van de dr. Wiarda Beekman Stichting. Gestencild., 1961; 364; 1 stuk
      - Stukken betreffende een studie-weekeinde op Oud-Poelgeest gewijd aan depolitieke ontwikkelingen rond Nieuw-Guinea sinds 1949., 1961; 365; 1 omslag
    - Lidmaatchap van de Staatscommissies voor de Herziening van de Grondwet (1947-1954), 4
      Zie inleiding pag 9.
      - Lidmaatschap van de Staatscommissie voor de Herziening van de Grondwet (1947-1950), 4.1
        - Koninklijk besluit houdende de instelling van de Staatscommissie tot herziening van de grondwet. Doorslag., 1947; 366; 1 stuk
        - Notulen van de eerste bijeenkomst van de Staatscommissie tot herziening van de grondwet, met instal latierede. Gestencild., 1947; 367; 1 omslag
        - Ingekomen brief van prof. dr. E.H. s' Jacob betreffende de grondwetsherziening., 1947; 368; 1 stuk
        - Concept van een voorlopig schema van de grondwetswijziging van prof. mr. M.F. J. Duynstee aan de commissie. Met aanbiedingsbrief., 1947; 369; 2 stukken
        - Grondwetsherziening- hervorming van het Koninkrijk nota van prof. dr. E.H. s' Jacob. Met aanbiedings brief aan de minister-president. Gestencild., 1947; 370; 2 stukken
        - Ingekomen antwoorden van het kabinet en de afdelingen 1 A en de Voorbereiding Staatkundige Hervorming (V.S.H.) op vragen van Jonkman., 1947; 371; 2 stukken
        - Stukken betreffende het ontwerp-voorstel grondwetsherziening, van prof. Duynstee., 1947; 372; 2 stukken
        - Stukken betreffende de ontwerp-voorstel grondwetswijziging van prof. s' Jacob., 1947; 373; 1 omslag
        - Ontwerp-Koninklijk besluit houdende het veranderen van de grondwet om de mogeli jkheid te scheppen om ter voorbereinding van de hervorming van het Koninkrijk van de grondwet afwijkende wettelijke voorzieningen te kunnen treffen. Doorslag., 1947; 374; 1 stuk
        - Stukken betreffende een voorlopig ontwerp rijksgrondwet., 1948; 375; 1 omslag
        - Brief van de Staatscommissie houdende aanbieding van een nieuw ontwerp-wijzigingswet aan de minister-president, minister van algemene zaken. Met ontwerp van wet. Gestencild., 1948; 376; 2 stukken
        - Stukken betreffende het ontwerp-voorstel van dr. J.H.A. Logemann., 1948; 377; 1 omslag
        - Stukken betreffende de hoofdlijnen van de grondwetsherziening., 1948; 378; 1 omslag
      - Lidmaatschap van de Staatscommissie voor de Herziening van de Grondwet (1950-1954), 4.2
        - "De wenselijkheid van het behoud der Eerste Kamer", nota van dr, D. van Embden, oud-lid van de Eerste kamer aan de Staatscomissie. Gestencild., 1950; 379; 1 stuk
        - Interimrapport van de Staatscommissie tot herziening van de grondwet., 1950; 380; 1 omslag
        - Brief van het secretariaat houdende reactie op opmerkingen van Jonkman met betrekking tot ambtsdelicten., 1951; 381; 1 stuk
        - Stukken betreffende het tijdschema voor de behandeling van de voorstellen tot grondwetsherziening., 1951-1952; 382; 3 stukken
        - Stukken betreffende de partiële herziening van de grondwet., 1951; 383; 1 stuk
        - Handelingen van de Eerste Kamer en de Tweede Kamer met notities van Jonkman vermoedelijk opgesteld ter behandeling tijdens de vergaderingen van de commissie., 1951-1952; 384; 1 omslag
        - Stukken betreffende de participatie van de laden van de grondwetscommissie van de P.v.d.A. aan de besprekingen., 1951-1955; 385; 1 omslag
        - Eindrapport van de Staatscommissie tot herziening van de grondwet alsmede Koninklijk besluit tot ontbinding van de Staatscommissie door de minister-president aangeboden aan de voorzitter van de coannissie., 1954; 386; 3 stukken
    - Lidmaatschap van de Commissie van Negen (1948-1949), 5
      - Teksten van redevoeringen met bijbehorende aantekeningen., 1948-1950; 387
      - Rapport betreffende de status van Nederlands Nieuw-Guinea in verband met de historische ontwikkeling en de aanspraken van Molukse zelfbesturen. Doorslag., 1948; 388; 1 stuk
      - "Voor geestelijke en economische ontwikkeling van Nieuw-Guinea is voortzetting van het bestuur door Nederland het verkieselijkste," ingekomen nota van dr. W.C. Klein. Bestencild., 1948; 389; 1 stuk
      - Teksten van radioredes van de minister-president en de president van de Staat van Oost-Indonesië. Gestencild., 1948; 390; 1 stuk
      - Ingekomen stukken van ambtenarenorganisaties in Indonesië betreffende de rechtspositie van ambtenaren., 1948; 391; 1 omslag
      - Ingekomen nota van het ministerie van Overzeese Gebiedsdeling betreffende de werving van overheidspersoneel ten behoeve van de dienst in Indonesië., 1948; 392; 4 stukken
      - Advies van der Voorlopige ederale Regering inzake de resolutie van de bijeenkomst voor federaal overleg te Bandoeng van 15 juli 1948. Gestencild., 393; 1 stuk
      - Stukken betreffende de Federale Conferentie te Bandoeng, met begeleidend schrijven van de afdeling Voorbereiding Staatkundige Hervorming (V.S.H.) van het ministerie van Overzeese Gebiedsdelen., 1948; 394; 1 omslag
      - Stukken betreffende de planning van nog te verrichten staatkundige werkzaamheden voor het totstandbrengen van een Nederlands-Indonesische Unie., 1948; 395; 1 omslag
      - Weekoverzichten voor de Ministerraad en de Commissie van Negen omtrent de politieke situatie in Indonesie. Gestencild., 1948; 396; 1 omslag
      - United States Information Service Daily News Bulletin van 24 december 1949, nummer 302 houdende berichten over de Indonesische crisis. Gestencild., 1948; 397; 1 stuk
      - "De Ronde Tafel conferentie", artikel in twee delen van Jonkman in de Internationale Spectator van 7 september 1949 nummer 18 en 30 november 1949 nummer 24. Gedrukt., 398; 2 delen
      - Notulen van kabinetsvergaderingen tussen ministers en leden van de Commissie van Negen. Gedrukt., 1949; 399; 1 stuk
      - Tekst van de Garantieverklaring 1949. Gestencild., 400; 1 stuk
      - Ingekomen stukken bij de leden van de Commissie van Negen van de Commissie voor Staatkundige en Staatsrechtelijke aangelegenheden bij de Ronde Tafel Conferentie. Afschriften., 1949; 401; 1 omslag
      - Ingekomen stukken bij de leden van de Commissie van Negen van de Sub-Commissie Zelfbeschikkingsrecht van de Nederlandse Delegatie bij de Ronde Tafel Conferentie. Afschriften., 1949; 402; 1 omslag
      - Ingekomen stukken bij de leden van de Commissie van Negen van de Nederlandse Minderheidsgroep bij de Ronde Tafel Conferentie. Afschriften., 1949; 403; 1 omslag
      - Ingekomen stukken van diverse actiegroepen betreffende de Indonesische onafhankelijkheid gezonden aan Jonkman door mr. P.A. Blauw, lid van de Nederlandse Minderheidsgroep bij de Ronde Tafel Conferentie., 1949; 404; 1 omslag
      - Ingekomen stukken bij het secretariaat van de Commissie van Negen van de Veiligheidsraad betreffende het staken van de vijandelijkheden in Indonesië. Afschriften., 1949; 405; 1 omslag
      - Stukken betreffende ds voorbereiding en vaststelling van de voorlopige staatsregeling van de Verenigde Staten van Indonesië (V.S.I.) in afwachting van de definitieve staatsorde van Indonesië., 1949; 406; 1 omslag
      - Nota's van Jonkman over de toekomstige status van Nieuw-Guinea ter voorbereiding van de Ronde Tafel Conferentie., 1949; 407; 1 omslag
      - Stukken betreffende een concept Unie-Statuut Nederland- Indonesië van de Commissie van Negen., 1949; 408; 1 omslag
      - Ingekomen stukken van de Commissie van Negen betreffende plannen tot oprichting van een Uniehof. Gestencild., 1949; 409; 1 omslag
      - Tekst van een toespraak van Johan Ariks betreffende de status van het Papoeavolk van Nieuw-Guinea. Doorslag., 1949; 410; 1 stuk
      - Codetelegrammen uit Batavia. Afschriften., 1949; 411; 1 omslag
      - Ingekomen stukken van het ministerie van Voorlichting te Makassar., 1949; 412; 4 stukken
      - "Het brengen van recht en orde in Midden-Java", publicatie van de Regeringsvoorlichtingsdienst. Gedrukt., 1949; 413; 1 stuk
      - "Van actie I tot actie II," ingekomen nota van R.F. Beerling, verbonden aan de Universiteit van Indonesië. Doorslag., 1949; 414; 1 stuk
      - "Gehoorzaamheid- Vrijheid-Creativiteit (Plan Beel contra Veiligheidsraad resolutie)", ingekomen nota van M. de Niet. Doorslag., 1949; 415; 1 stuk
      - Ingekomen memoranda van de delegatie van Oost-Indonesië en de positie van de Bijeenkomst voor Federaal Overleg (B.F.-O.) als partij van het ministerie van Voorlichting Oost Indonesië met aanbiedingsbrief., 1949; 416; 2 stukken
      - "Beschouwingen naar aanleiding van de debatten in de Tweede Kamer over de Rehabilitatie Uitkering", ingekomen nota van M.H. van Lawick van Pabst met aanbiedingsbrief., 1949; 417; 2 stukken
      - "De toekomstige verhouding van Nederland-Indonesië", ingekomen verslag van een aantal bijeenkomsten van enkele-Nederlanders en Indonesiërs., 1949; 418; 1 stuk
      - Ingekomen memorandum van het Hoofdbestuur Groter Nederland Actie betreffende de vaststelling van de status van Nieuw-Guinea alsmiede nota betreffende de kolonisatie. Doorslag., 1949; 419; 2 stukken
      - Notities van Jonkman ter voorbereiding van de behandeling van de begroting van het ministerie van Overzeese Gebiedsdelen., 1949; 420; 1 stuk
      - Teksten van redevoeringen en notities van J.W. Meyer Ranneft, lid van de Raad van State, over het Indonesische vraagstuk., 1949; 421; 1 omslag
      - Teksten van radioredes van Jonkman voor de VARA betreffende de resultaten van de Ronde Tafelconferentie., 1949; 422; 1 omslag
      - "De Rondetafelconferentie", manuscript van Jonkman, Doorslag., 1949; 423; 1 stuk
      - "Indonesië in beide Kamers", manuscript van Jonkman. Doorslag., 1949; 424; 1 stuk
      - Regeringscommuniqué houdende het besluit van de Nederlandse regering om over te gaan tot een vervroegde souvereiniteitsoverdracht. Gestencild., 1949; 425; 1 stuk
      - Stukken van de Gemeenschappelijke actie van Nederlandse vrouwen aan Nederlandse politici betreffende invrijheidstelling van Nederlandse geinterneerden in Indonesië. Afschriften., 1949; 426; 1 omslag
      - "Memorandum on the Indonesian Problem", ingekomen verzoekschrift van de Vereniging Groter Nederland Actie, Gemeenschappelijke actie van Nederlandse Vrouwen, Nationaal Reveil en de Nederlands Nieuw-Guinea Vrouwenbond met aanbiedingsbrief aan de kamerleden. Gedrukt., 1949; 427; 2 stukken
      - Tekst van een radiorede van minister Stikker ter herdenking van het inwerkingtreden van het Handvest der Verenigde Naties op 24 oktober 1945. Gestencild., 1949; 428; 1 stuk
      - Stukken betreffende de komst naar Nederland van Hoesain Poeang Limboro, ex-minister en voorzitter van het parlement van de vroegere staat Oost-Indonesië, om te onderhandelen over rijstaankopen door Indonesië., 1949; 429; 1 omslag
      - Overzicht van de politieke situatie op Menado sinds de totstandkoming van de Republiek. Doorslag, 1949; 430; 1 stuk